臺灣板橋地方法院刑事判決　　　　　　　 96年度訴字第709號
公　訴　人　臺灣板橋地方法院檢察署檢察官
被　　　告　甲○○
　　　　　　　　　　（現在臺灣臺北監獄臺北分監執行中）
上列被告因違反毒品危害防制條例案件，經檢察官提起公訴（96
年度毒偵字第1068、1069、1086號）及移送併辦（96年度毒偵字
第1085號），本院依簡式審判程序審理後，判決如下：
    主    文
甲○○施用第一級毒品，累犯，處有期徒刑壹年肆月。扣案如附
表所示第一級毒品海洛因（合計淨重零點壹玖公克），沒收銷燬
之；包裹上開第一級毒品海洛因之包裝袋共個，沒收之。
    事    實
一、甲○○前因施用毒品案件，經本院以91年度毒聲字第994 號
    裁定送觀察、勒戒，經觀察、勒戒後，認無繼續施用毒品傾
    向，於民國91年10月15日釋放出臺灣臺北看守所附設勒戒所
    ，並於91年10月21日經臺灣板橋地方法院檢察署檢察官以91
    年度毒偵緝字第461 號為不起訴處分；又因違反毒品危害防
    制條例案件，經本院以93年度訴字第1158號判決判處應執行
    有期徒刑1 年確定，甫於94年9 月13日縮刑期滿執行完畢。
    詎其仍不知悔改，於觀察、勒戒執行完畢釋放後5 年內，基
    於施用第一級毒品之毒癮犯意，各於如附表所示之時地，以
    如附表所示之方式施用第一級毒品海洛因（下簡稱海洛因）
    ，嗣為警分別於如附表所示之時地查獲，並扣得如附表所示
    之海洛因（合計淨重0.19公克）共3 包。
二、案經臺北縣政府警察局三峽分局、樹林分局分別報請臺灣板
    橋地方法院檢察署檢察官偵查後提起公訴及移送併辦。
    理    由
一、本案被告甲○○所犯係死刑、無期徒刑、最輕本刑為3 年以
    上有期徒刑以外之罪，其於準備程序中就被訴事實為有罪之
    陳述，經本院告知簡式審判程序之旨，並聽取公訴人、被告
    之意見後，經合議庭裁定進行簡式審判程序審理，合先敘明
    。
二、上揭犯罪事實，業據被告甲○○於警詢、檢察官訊問及本院
    審理時均坦承不諱，並有扣押筆錄3 份附卷可稽，而其於附
    表所示之時間為警分別查獲後，經採集尿液送台灣檢驗科技
    股份有限公司囑託鑑定結果，確均呈鴉片類陽性反應，有該
    公司如附表所示之濫用藥物尿液檢驗報告4 份附卷可稽，而
    如附表所示扣案之白粉共3 包經法務部調查局以化學呈色法
    、氣相層析質譜儀分析法鑑驗，均含海洛因成分，合計淨重
    0.19公克，亦有該局如附表所示之鑑定書3 件在卷可參，均
    足以佐證被告自白與事實相符。再被告前因施用毒品案件，
    經本院以91年度毒聲字第994 號裁定送觀察、勒戒，經觀察
    、勒戒後，認無繼續施用毒品傾向，於91年10月15日釋放出
    臺灣臺北看守所附設勒戒所，並於91年10月21日經臺灣板橋
    地方法院檢察署檢察官以91年度毒偵緝字第461 號為不起訴
    處分，有臺灣高等法院被告前案紀錄表1 份附卷可稽，足徵
    被告經觀察、勒戒執行完畢釋放後，5 年以內再為本案施用
    第一級毒品之事證明確，被告犯行洵堪認定。
三、核被告甲○○所為，係犯毒品危害防制條例第10條第1 項之
    施用第一級毒品罪。被告因施用海洛因而持有海洛因之行為
    ，係其施用毒品犯行之當然結果，不另論罪。查被告於95年
    10月5 日警詢時即已陳明：「（問：為何要施用毒品？）我
    有毒癮，沒用會難過。」等語，迨至本院準備程序期日時，
    復供稱：「（問：95年9 月、10月間，為何因施用毒品，而
    連續遭警察查獲？）我當時已經成癮了，如果不用，就會很
    難過。可能是因為之前有吸食毒品紀錄，所以被警察盯上。
    」等語在卷，觀諸本案被告先後施用海洛因之時間均僅相隔
    數日，且卷內亦無證據可認其供詞有何不足採信之處，堪認
    被告所述應可採信，是被告於如附表所示之時點既均未戒除
    毒癮，其所為各次反覆施用毒品之行為應僅論以一罪，而檢
    察官移送併辦之事實，經核與本案起訴書所記載之犯罪事實
    既有上開應論以一罪之關係，本院自得併予審究，附此敘明
    。再被告因違反毒品危害防制條例案件，前經本院以93年度
    訴字第1158號判決判處應執行有期徒刑1 年確定，甫於94年
    9 月13日縮刑期滿執行完畢，有上開臺灣高等法院被告前案
    紀錄表在卷可證，其於有期徒刑執行完畢5 年內故意再犯本
    案有期徒刑以上之罪，為累犯，應依刑法第47條第1 項規定
    加重其刑。爰審酌被告前已有因施用毒品經法院判處刑罰之
    前科紀錄，竟仍不思尋求正當之身心發展，再施用足以導致
    精神障礙、性格異常，甚至造成生命危險之第一級毒品，戕
    害一己之身心健康，對社會治安可能之危害程度非微，惟其
    於犯後尚知坦認犯行等一切情狀，量處如主文所示之刑，以
    示懲儆。扣案如附表所示之海洛因（合計淨重0.19公克），
    係查獲之第一級毒品，應依毒品危害防制條例第18條第1 項
    前段規定沒收銷燬；扣案包裹上開海洛因之包裝袋共3 個，
    皆係用於包裹毒品，防止其裸露、潮濕，便於攜帶施用，且
    均為被告所有，業據被告供明無誤，併依刑法第38條第1 項
    第2 款規定，宣告沒收之。
據上論斷，應依刑事訴訟法第273 條之1 第1 項、第299 條第1
項前段，毒品危害防制條例第10條第1 項、第18條第1 項前段，
刑法第11條前段、第47條第1 項、第38條第1 項第2 款，判決如
主文。
本案經檢察官王家春到庭執行職務。
中　　華　　民　　國　　96　　年　　5 　　月　　28　　日
                  刑事第二庭  審判長法　官  李 麗 玲
                                    法  官  黎 錦 福
                                    法  官  張 兆 光
上列正本證明與原本無異。
如不服本判決，應於判決送達後10日內向本院提出上訴狀 (應附
繕本)，上訴於臺灣高等法院。
                                    書記官  曹 秋 冬
中　　華　　民　　國　　96　　年　　5 　　月　　28　　日
附錄本案論罪科刑法條：
毒品危害防制條例第10條第1 項
施用第一級毒品者，處6 月以上5 年以下有期徒刑。
附表：
┌────┬───────┬────┬────┬──────┬──────┐
│施用時間│施用地點及方式│查獲日期│查獲地點│扣案毒品暨鑑│尿液檢驗報告│
│        │              │        │        │定書        │            │
├────┼───────┼────┼────┼──────┼──────┤
│95年9 月│在臺北縣三峽鎮│95年9 月│臺北縣三│海洛因（淨重│台灣檢驗科技│
│4 日晚間│中華路48巷19號│5 日上午│峽鎮文化│0.06公克）1 │股份有限公司│
│10時許  │2 樓住處房間內│10時35分│路120巷 │包、法務部調│95年9 月20日│
│        │，以將海洛因捲│許      │口      │查局95年9 月│濫用藥物尿液│
│        │入香煙，用火點│        │        │26 日 調科壹│檢驗報告    │
│        │燃吸食之方式，│        │        │字第09523020│            │
│        │施用海洛因1 次│        │        │750 號鑑定書│            │
├────┼───────┼────┼────┼──────┼──────┤
│95年9 月│在上址住處房間│95年9 月│臺北縣三│海洛因（淨重│台灣檢驗科技│
│10日晚間│內，以將海洛因│11日上午│峽鎮文化│0.07公克）1 │股份有限公司│
│10時許  │捲入香煙，用火│8 時50分│路120巷 │包、法務部調│95年10 月9日│
│        │點燃吸食之方式│許      │內      │查局95年9 月│濫用藥物尿液│
│        │，施用海洛因1 │        │        │26 日 調科壹│檢驗報告    │
│        │次            │        │        │字第09523020│            │
│        │              │        │        │980 號鑑定書│            │
├────┼───────┼────┼────┼──────┼──────┤
│95年9 月│在上址住處房間│95年9 年│臺北縣樹│海洛因（淨重│台灣檢驗科技│
│26日晚間│內，以將海洛因│27日上午│林市大安│0.06公克）1 │股份有限公司│
│10時許  │捲入香煙，用火│11時許  │路576 號│包、法務部調│95年10 月20 │
│        │點燃吸食之方式│        │某加油站│查局95年10月│日濫用藥物尿│
│        │，施用海洛因1 │        │旁      │24 日 調科壹│液檢驗報告  │
│        │次            │        │        │字第09523029│            │
│        │              │        │        │050 號鑑定書│            │
├────┼───────┼────┼────┼──────┼──────┤
│95年10月│在臺北縣三峽鎮│95年10月│臺北縣樹│無扣案物    │台灣檢驗科技│
│4 日上午│溪東路某加油站│5 日下午│林市田尾│            │股份有限公司│
│10時許  │廁所內，將海洛│3 時許  │街60號  │            │95年10 月24 │
│        │因置放於針筒內│        │        │            │日濫用藥物尿│
│        │，以針筒注射之│        │        │            │液檢驗報告  │
│        │方式，施用海洛│        │        │            │            │
│        │因1 次        │        │        │            │            │
└────┴───────┴────┴────┴──────┴──────┘
